# 员工宿舍使用权资产的确认

提问人：文十五 时间：2023-06-30 09:30:36
请教陈老师，公司租赁员工宿舍提供员工无偿使用，计入福利费核算，该项租赁是否需要确认使用权资产？如需确认，相关使用权资产折旧是否仍计入福利费核算？这与职工福利费据实列支是否冲突？

回答人：chenyiwei
该项租赁需确认使用权资产和租赁负债，使用权资产的折旧计提时，对应计入“管理费用——福利费”。
这与据实列支福利费的原则可能有一定冲突，但在会计准则发生变化的情况下，这本来就是需要重新考虑的问题。